臺灣南投地方法院民事裁定
111年度訴字第207號
原      告  吳素貞  
訴訟代理人  吳尚臻  
上列原告與被告沈裕翔間債務人異議之訴事件，本院裁定如下：
     
    主  文
原告之訴駁回。
訴訟費用由原告負擔。 
    理  由
一、原告主張略以：如附件所示。
二、按原告之訴之訴訟標的為確定判決效力所及者，法院應以裁
    定駁回之；除別有規定外，確定之終局判決就經裁判之訴訟
    標的，有既判力，民事訴訟法第249條第1項第7款本文、第4
    00條第1項定有明文。是以，某訴訟標的法律關係，倘經終
    局判決確定，即生既判力，自不得再就該訴訟標的法律關係
    更行起訴，否則，應以裁定駁回該更行起訴，乃訴訟法上之
    一事不再理原則。
三、經查：　　
　㈠被告沈裕翔（下稱被告）向本院聲請准予拍賣原告所有、坐
    落南投縣○○市○○○段000○00○00地號土地應有部分10000分之3
    222（下稱系爭抵押物），經本院以108年度司拍字第113號
    裁定准予拍賣系爭抵押物（下稱系爭拍賣抵押物裁定），原
    告不服提起抗告，經本院以109年度抗字第2號裁定抗告駁回
    確定等節，業經本院調取並核閱系爭拍賣抵押物裁定歷審卷
    宗無訛。
　㈡被告遂持系爭拍賣抵押物裁定作為執行名義，向本院聲請就
    系爭抵押物為強制執行，經本院民事執行處以109年度司執
    字第14347號拍賣抵押物事件受理（下稱系爭強制執行事件
    ），而開始強制執行（所為強制執行程序，下稱系爭強制執
    行程序）。原告主張不認識被告及代書陳秀蓮，未自被告受
    領任何金錢，與被告間無消費借貸關係（下稱系爭被擔保債
    權），被告就系爭抵押物所設定抵押權（下稱系爭抵押權）
    不存在等等，依強制執行法第14條第1項前段規定，提起債
    務人異議之訴，聲明系爭強制執行程序應予撤銷，經本院以
    109年度訴字第408號債務人異議之訴等事件受理。嗣經本院
    以109年度訴字第408號判決原告一部勝訴、一部敗訴（關於
    債務人異議之訴部分判決：系爭強制執行程序超過本金新臺
    幣75萬2,000元及其利息暨違約金部分應予撤銷）；原告就
    其敗訴部分不服提起上訴，經臺灣高等法院臺中分院以110
    年度上易字第424號判決上訴駁回確定（下稱前案確定判決
    ）；原告不服提起再審，再經臺灣高等法院臺中分院以111
    年度再易字第26號裁定再審之訴駁回確定（下稱再審判決）
    等節，業經本院調取並核閱系爭強制執行事件、系爭前案判
    決歷審卷宗及各該裁判無訛。
　㈢原告所提本件訴訟，再以沈裕翔為對造，復主張不認識被告
    及代書陳秀蓮，未自被告實際受領任何金錢，系爭被擔保債
    權及系爭抵押權均不存在，系爭前案確定判決錯誤不公，已
    提起再審救濟，爰再提異議之訴，俾將系爭強制執行程序停
    止等等（詳如附件）。可知，本件訴訟與前案確定判決訴訟
    間，當事人均為原告吳素貞、被告沈裕翔，訴訟標的均為強
    制執行法第14條之債務人異議權，請求判決事項均在排除系
    爭拍賣抵押物裁定之執行力（即請求撤銷以系爭拍賣抵押物
    裁定為執行名義所為系爭強制執行程序），為同一事件。從
    而，原告所提本件訴訟，自屬就經前案確定判決之訴訟標的
    法律關係更行起訴，為既判力所及，揆諸前開說明，應予駁
    回。
四、依民事訴訟法第249條第1項第7款、第95條、第78條，裁定
    如主文。
中　　華　　民　　國　　111 　年　　6 　　月　　6　 　日
                  民事第二庭    法　官　葉峻石
以上正本係照原本作成。
如對本裁定抗告，應於收受裁定正本送達後10日內向本院提出抗
告狀，並繳納抗告裁判費新臺幣1,000 元。
中　　華　　民　　國　　111 　年　　6 　　月　　6　 　日
                               書記官  沈柏樺